臺灣臺南地方法院刑事判決　　　　　　　100年度訴字第786號
公　訴　人　臺灣臺南地方法院檢察署檢察官
被　　　告　李安政
指定辯護人　本院公設辯護人林宜靜
上列被告等因違反毒品危害防制條例案件，經檢察官提起公訴（
一百年度偵字第六一０九號），本院判決如下：
    主  文
李安政共同販賣第一級毒品，處有期徒刑捌年。未扣案販賣第一
級毒品所得新臺幣伍佰元與鄭銘展連帶沒收之，如全部或一部不
能沒收時，以其等財產連帶抵償之。扣案行動電話壹支（搭配門
號：0000000000號，含ＳＩＭ卡壹張）沒收。
    事  實
一、李安政（綽號安政）與綽號展仔之鄭銘展均明知海洛因係毒
    品危害防制條例列管之第一級毒品，不得非法持有或販賣，
    竟與鄭銘展（所違反毒品危害防制條例第四條第一項案件部
    分，經本院以九十九年訴字第一二九一號判決應執行有期徒
    刑十六年二月，經上訴臺灣高等法院臺南分院，於一百年六
    月二十日以一百年上訴字第三三０號判決上訴駁回確定）共
    同基於販賣第一級毒品海洛因以營利之犯意聯絡，李安政先
    於不詳時間、地點以新臺幣一萬元之價格向不詳之成年人購
    入半錢之毒品海洛因後，即進行分裝以利出售，並以其所有
    之門號0000000000號行動電話作為聯繫買賣毒品
    海洛因事宜之聯繫工具。鄭銘展先於民國九十九年一月二十
    四日晚間六時五十分許，持李安政使用上開門號行動電話撥
    打陳玟稘使用之門號0000000000號行動電話，以
    「我不是說我要打給你」之暗語表示是否需購買第一級毒品
    海洛因，及現在人在高雄，如需購買毒品海洛因約等待晚間
    八、九點時等買賣事宜。陳玟稘於同日晚間七時四十三分及
    四十四分許，在住處附近之電話號碼０六─0000000
    號之公共電話撥打上開門號行動電話，並由李安政接電話，
    雙方確認交易之時間、地點及金額後，李安政即將第一級毒
    品海洛因一包交與鄭銘展，並交代鄭銘展赴約交付毒品海洛
    因，鄭銘展遂於同日晚八時許，駕車至約定之臺南市○○區
    ○○街某處加水站前，將該第一級毒品海洛因一包販賣予陳
    玟稘，並收受陳玟稘交付之五百元，完成交易。嗣經臺灣臺
    南地方法院檢察署檢察官對李安政使用前開行動電話依法聲
    請監聽，而查悉上情。
二、案經臺灣高等法院臺南分院函送臺灣臺南地方法院檢察署檢
    察官偵查起訴。
    理  由
壹、證據能力部分：
    按被告以外之人於審判外之陳述，雖不符前四條之規定，而
    經當事人於審判程序同意作為證據，法院審酌該言詞陳述或
    書面陳述作成時之情況，認為適當者，亦得為證據；當事人
    、代理人或辯護人於法院調查證據時，知有第一百五十九條
    第一項不得為證據之情形，而未於言詞辯論終結前聲明異議
    者，視為有前項之同意，刑事訴訟法第一百五十九條之五定
    有明文。查本判決下列認定事實所引用之被告以外之人於審
    判外所為之供述證據資料（包含人證與文書等證據），並無
    證據證明係公務員違背法定程序所取得；而檢察官、被告及
    辯護人對本院提示之卷證，亦均表示對於證據能力沒有意見
    而不予爭執（見本院刑事卷第四十頁背面筆錄），且迄至言
    詞辯論終結前亦未再聲明異議，本院審酌上開證據資料製作
    時之情況，尚無違法不當或證明力明顯過低之瑕疵，亦認以
    之作為證據，應屬適當。
貳、本院得心證之理由：
  一、上開事實，業據被告李安政於檢察官偵查中及本院審理中
      均坦承上開時間、地點，與共犯鄭銘展將第一級毒品海洛
      因一包以五百元之價格販售與證人陳文稘之情無訛，核與
      證人即共犯鄭銘展、證人即購毒之陳文稘二人證述相符（
      見偵查卷第八五頁至第八八頁背面、第九十頁背面至第九
      一頁背面、第五一頁、第六十頁筆錄）。又被告使用前述
      門號行動電話經依法監聽，確實監聽得由被告及共犯鄭銘
      展持有被告行動電話與證人陳玟稘於九十九年一月二十四
      日多通聯繫買賣毒品海洛因事宜部分，有本院核發九十九
      年聲監字第二六號通訊監察書及雙向通聯通訊監察錄音譯
      文紀錄各一份在卷可證。此外，並經本院依職權調閱一百
      年上訴字第三三０號刑事案件全卷（該案為共犯鄭銘展違
      反毒品危害防制條例第四條第一項案件）內所附通聯調閱
      查詢單、九十九年十一月三十日勘驗筆錄、刑事判決書等
      資料在卷可按。綜上，被告自白核與事證相符，堪以採信
      。
  二、按毒品交易向為政府查禁森嚴且重罰不寬貸，衡諸常情，
      倘非有利可圖，殊無必要甘冒持有毒品遭查獲、重罰之極
      大風險，無端親送至交易處所，或於自身住處附近交易毒
      品之理。從而，舉凡有償交易，除確有反證足資認定係基
      於某種非圖利本意之關係外，通常尚難因無法查悉其買進
      、賣出之差價，而諉無營利之意思，或阻卻販賣犯行之追
      訴，致知過坦承者難辭重典，飾詞否認者反得逞僥倖，而
      失情理之平。經查，被告李安政為智識正常之成年人，對
      於毒品海洛因之價格昂貴，取得不易，毒品交易為政府檢
      警機關嚴予取締之犯罪，法律並就此懸有重典處罰，當知
      之甚稔，而被告與證人陳玟稘非親非故，僅屬一般交往，
      倘無從中賺取差價或投機貪圖小利，豈有甘冒重典，依購
      入價格轉售或代購之理，是以被告主觀上具有營利之意圖
      乙節，灼然至明。
  三、綜上，足認被告確有於前揭之時間、地點，以五百元之金
      額，與證人鄭銘展共同販賣第一級毒品海洛因與證人陳玟
      稘。本件事證明確，被告犯行洵堪認定，應依法論科。
參、論罪科刑：
  一、核被告所為，係犯毒品危害防制條例第四條第一項之販賣
      第一級毒品罪。被告於販賣前持有第一級毒品海洛因之低
      度行為，為販賣之高度行為所吸收，不另論罪。又被告與
      共犯鄭銘展就上開販賣毒品海洛因之犯行間有犯意聯絡及
      行為分擔為共同正犯。被告就上開時間、地點販賣毒品與
      證人陳玟稘犯行，於偵查及審判中均自白犯行，已如前述
      ，應依毒品危害防制條例第十七條第二項之規定，減輕其
      刑。又被告於九十九年二月八日為警查獲販賣第一級毒品
      海洛因及第二級毒品安非他命之犯行，雖被告所為為利之
      所驅而販賣海洛因，然被告於該段期間販賣毒品之次數雖
      達數十次，但對象僅查獲四人，各次販賣金額為五百元、
      一千元，所得共約一萬六千三百元，即所得金額上非甚鉅
      ，而毒品危害防制條例第四條第一項之法定刑為死刑、無
      期徒刑，所犯情輕法重，衡情不無可憫恕之處，是本院認
      縱科以本罪法定最低度刑無期徒刑仍嫌過重，爰依刑法第
      五十九條規定，就其所犯酌減其刑，並依法遞減之。爰審
      酌被告正值青壯，不思正途賺取財物，又曾有違反毒品危
      害防制條例前科，當深知染上毒癮者，戒除不易，毒品對
      人體之危害性，竟圖私利而出售海洛因牟利，殘害國民身
      心健康，助長社會濫用毒品風氣，兼衡其犯罪動機、目的
      、手段、所生危害、犯罪所得、生活狀況、智識程度、犯
      後坦承犯行之態度等一切情狀，量處如主文所示之刑。
  二、未扣案之被告與共犯鄭銘展共同販賣毒品所得五百元部分
      ，應依毒品危害防制條例第十九條第項規定諭知被告與共
      犯鄭銘展二人連帶沒收，如全部或一部不能沒收時，以被
      告與證人鄭銘展二人財產連帶抵償之。又被告與共犯鄭銘
      展共犯上開販賣毒品海洛因與證人陳玟稘所使用門號00
      00000000號行動電話（含ＳＩＭ卡一張，另案於
      本院九十九年訴字第八八一號扣案）一支，為被告所有，
      並供上開販賣毒品犯行使用之物，業據被告陳述甚詳，爰
      依同上開條例第十九條第一項規定沒收之。
據上論斷，應依刑事訴訟法第二百九十九條第一項前段，毒品危
害防制條例第四條第一項、第十七條第二項、第十九條第一項，
刑法第十一條前段、第二十八條、第五十九條，判決如主文。
本案經檢察官郭書鳴到庭執行職務。
中    華    民    國   100    年    8     月    31    日
                  刑事第十三庭審判長法  官  吳勇輝
                                    法  官  熊祥雲
                                    法  官  程克琳
以上正本證明與原本無異。
如不服本判決應於收受送達後10日內向本院提出上訴書狀，其未
敘述上訴理由者，並得於提起上訴後10日內向本院補提理由書（
均須按他造當事人之人數附繕本）「切勿逕送上級法院」。
                                    書記官  康紀媛
中    華    民    國   100    年    8     月    31    日
附錄本案論罪科刑法條
毒品危害防制條例第4條第1項：
製造、運輸、販賣第一級毒品者，處死刑或無期徒刑；處無期徒
刑者，得併科新臺幣1千萬元以下罰金。
製造、運輸、販賣第二級毒品者，處無期徒刑或7年以上有期徒
刑，得併科新臺幣7百萬元以下罰金。
製造、運輸、販賣第三級毒品者，處5年以上有期徒刑，得併科
新臺幣5百萬元以下罰金。製造、運輸、販賣第四級毒品者，處3
年以上10年以下有期徒刑，得併科新臺幣3百萬元以下罰金。
製造、運輸、販賣專供製造或施用毒品之器具者，處1年以上7年
以下有期徒刑，得併科新臺幣1百萬元以下罰金。
前五項之未遂犯罰之。